【裁判字號】    96,交聲,503
【裁判日期】    970229
【裁判案由】    聲明異議
【裁判全文】
臺灣臺南地方法院交通事件裁定         96年度交聲字第503號
移送機關    交通部公路總局嘉義區監理所臺南監理站
異議人即
受處分人    甲○○
上列受處分人因違反道路交通管理處罰條例案件，對於交通部公
路總局嘉義區監理所台南監理站民國96年5月28日所為之裁決處
分（處分案號：嘉監南字第74-M00000000號），聲明異議，本院
裁定如下：
    主  文
異議駁回。
    理  由
一、本件聲明異議意旨略以：異議人即受處分人甲○○（下稱異
    議人）駕駛牌照號碼號4597-JG自用一般小客貨車，遭警舉
    發於民國（下同）95年9月28日16時50分，在台南縣永大二
    路與永興路口，因支線道未讓幹線道車先行肇事致人受輕傷
    ，嗣經交通部公路總局嘉義區監理所臺南監理站（下稱移送
    機關）依道路交通管理處罰條例第45條第9款、第61條第3項
    及第63條第1項第1款等規定，裁處罰緩新臺幣（以下同）
    1,800元，並合計記違規點數4點。
二、本件聲明意旨略以：
（一）異議人於上述時間，開車行駛經過永大二路與永興路之交
      叉路口時，路口閃著黃燈，異議人行駛將近路口時將時速
      減至10公里左右，忽然左邊有一男性王先生騎著機車載另
      一位女性長者經過，該機車騎士經過十字路口時並沒有減
      速慢行，他的眼睛並非直視，而是轉左方向看，（事後他
      有承認這點），此時距離我的車子約8公尺左右，異議人
      立即將車子停止路口，猛按喇叭提醒機車騎士，但該騎士
      在沒減速下，猛然回頭，看見異議人的車子，在無法應變
      控制車子，直接向異議人的車子衝撞，把異議人的車子撞
      得傷痕累累，由上陳述可知，舉發機關指稱異議人之違規
      事項為支線道不讓幹線道先行與事實不符。
（二）異議人在警局所製作之筆錄明明是異議人在十字路口已將
      車停止，讓幹車道先行，而停止地點只在十字路口突出一
      些，而發生追撞主因是對方經過十字路口時，並沒有依照
      規定減速，注意周遭來車，更糟的是眼睛並非直視，而是
      眼睛望左方向看，在沒有減速情況下，衝撞異議人的車子
      才是車禍主因，怎能說是支線道不讓幹線道先行？對方如
      能在十字路口注意週遭動態，又怎能會發生車禍，難道在
      幹道上騎車或開車，就能蒙著眼睛不看路，誰被撞到誰倒
      楣嗎？異議人已在十字路口做到減速，停車，按喇叭警示
      ，但不幸的事還是發生，希望法官能再仔細研判發生的經
      過。
（三）為此，爰依道路交通管理處罰條例第87條規定，提出聲明
      異議，請求撤銷原處分等語。
三、按汽車駕駛人，爭道行駛有支線道車不讓幹線道車先行之情
    形者，處新臺幣六百元以上一千八百元以下罰鍰；汽車駕駛
    人，駕駛汽車違反道路安全規則，因而肇事致人受傷者，記
    違規點數三點。汽車駕駛人有第45條情形者，除依原條款處
    罰鍰外，記違規點數一點。道路交通處罰條例第45條第9款
    、第61條第3項及第63條第1項第1款分別定有明文。
四、經查：
（一）異議人甲○○駕駛牌照號碼號4597-JG自用一般小客貨車
      ，於95年9月28日16時50分，在台南縣永大二路與永興路
      之交叉路口，遭警舉發支線道未讓幹線道車先行肇事致人
      受輕傷，有台南縣警察局95年12月15日南縣警交字第M000
      00000號舉發違反道路交通管理事件通知單1份附卷可稽。
（二）異議人雖辯稱其見第三人王芳輝騎乘車牌號碼NIF-060號
      重機車駛至上開路口時，有先按喇叭、並停車讓第三人王
      芳輝騎乘之機車先行，本件交通事故之發生係因第三人王
      芳輝騎乘之機車車速過快，衝撞至其所駕駛之自小客車所
      致云云，惟本件交通事故之發生係異議人駕駛上開自小客
      車沿台南縣永康市○○路由南向北行駛，至永興路與永大
      二路之交叉路口時，與第三人王芳輝騎乘上開機車沿永大
      二路西向東行駛發生碰撞所致，碰撞地點異議人所駕駛之
      上開自小客車之車身前半部已超越該路段之停止線，僅車
      後輪部分在停止線內，有台南縣警察局永康分局96年7月3
      日南縣永警五字第0960012182號函檢送上開交通事故之道
      路交通事故現場圖1份附卷可參，且異議人亦自陳當時其
      所駕駛之自小客車已進入上開交叉路口，位置如上開交通
      事故之道路交通事故現場圖所載，且於7、8公尺前有看到
      第三人王芳輝所騎乘之機車，車速約4、50公里（見本院
      96年7月18日之訊問筆錄），因此，異議人於進入上開交
      叉路口前應有見到第三人王芳輝騎乘機車之可能。
（三）本件車禍事故發生時異議人所行駛之永興路係閃光紅燈之
      支線道，第三人王芳輝所行駛之永大二路係係閃光黃燈之
      幹線道，亦有台南縣警察局永康分局96年7月3日南縣永警
      五字第0960012182號函檢送上開交通事故之訊問筆錄2份
      附卷可參，因此，異議人所駕駛之自小客車係支線道車，
      第三人王芳輝所騎乘機車係幹線道車，至為灼然。異議人
      於進入上開交叉路口前有見到第三人王芳輝騎乘機車之可
      能，已如前述，竟未將所駕駛之車輛暫停於停止線後，待
      無來車後再行駛，貿然通過該路口，致發生本件交通事故
      ，其有支線道車不讓幹線道車先行之違規情事，堪予認定
      。而第三人王芳輝因本件交通事故受有輕微擦傷，亦據異
      議人陳稱在卷（見本院96年7月18日之訊問筆錄），因此
      ，其亦有汽車駕駛人，駕駛汽車違反道路安全規則，因而
      肇事致人受傷之違規行為。
五、綜上所述，異議人因支線道未讓幹線道車先行肇事致人受輕
    傷，經移送機關依道路交通管理處罰條例第45條第9款、第
    61條第3項及第63條第1項第1款等規定，裁處罰緩1,800元，
    並合計記違規點數4點，並無違誤，從而，異議人之異議為
    無理由，應予駁回。
六、據上論斷，應依道路交通管理處罰條例第87條第2項、道路
    交通案件處理辦法第19條，裁定如主文。
中    華    民    國    97    年    2     月    29    日
                     交通法庭   法  官  陳淑勤
以上正本證明與原本無異。
如不服本裁定應於送達後5日內向本院提出抗告狀。
                                書記官  陳金堂
中    華    民    國    97    年    2     月    29    日


司法院資訊處製作；財團法人民間司法改革基金會備份。
